【裁判字號】    90,交訴,24
【裁判日期】    901031
【裁判案由】    
【裁判全文】
臺灣臺北地方法院刑事判決                            九十年度交訴字第廿四號
    公  訴  人  臺灣臺北地方法院檢察署檢察官
    被      告  甲○○
    選任辯護人  顏光嵐律師
                陳志偉律師
右列被告因公共危險案件，經檢察官提起公訴( 八十九年度偵字第二四五○九號 )，
本院判決如左：
        主      文
甲○○駕駛動力交通工具肇事，致人受傷而逃逸，處有期徒刑柒月，緩刑年，緩刑
期內付保護管束。
        事      實
一、甲○○於八十九年十月四日上午十一時卅分許，駕駛一輛車牌3A-0848 號自用小
    客車，沿臺北市○○區○○路由西往東方向行駛，途經松平路、信義路五段一五
    ○巷Ｔ字型無號誌交岔路口，欲左轉信義路五段一五○巷( 北向 )行駛之際，適
    有成年男子周世杰駕駛車牌AUM-065 號重型機器腳踏車刻沿信義路五段一五○巷
    由北往南方向行駛，甲○○疏未注意行至無號誌交岔路口，應減速慢行作隨時停
    車之準備，且疏未注意轉彎車應暫停讓直行車先行，即貿然駕車左轉行駛，以致
    左後車門擦撞周世杰所駕駛之該輛車牌AUM-065 號重型機器腳踏車左手把，周世
    杰駕車失控倒地，受有左膝部挫傷之傷害( 未據告訴 )。何全俊駕駛動力交通工
    具肇事致人( 周世杰 )受傷，雖曾下車查看，卻未採取救護或其他必要措施，亦
    未向警察機關報告，佯以另有要事處理為由駕車逃逸。
二、案經臺北市政府警察局信義分局報請臺灣臺北地方法院檢察署檢察官偵查起訴。
        理      由
一、右揭事實，業據被告甲○○供承不諱，核與被害人周世杰指訴情節相符，並有道
    路交通事故調查報告表、交通事故談話紀錄表及交通事故補充資料表等件在卷可
    資佐證。被害人周世杰因本件交通事故受有左膝部擦傷之傷害，亦有臺北醫學院
    附設醫院診斷證明書一紙在卷( 偵查卷第七頁 )在卷可稽。被告甲○○辯稱係因
    被害人周世杰態度不好且傷勢輕微，才駕車離去云云，無非係畏罪卸責之詞，不
    足採信。被告甲○○駕駛動力交通工具( 車牌3A-0848 號自用小客車 )肇事，致
    人受傷而逃逸之事證明確，應予依法論科。
二、核被告甲○○所為，係犯刑法第一百八十五條之四駕駛動力交通工具肇事致人受
    傷而逃逸罪。爰審酌被告甲○○駕車肇事致人受傷而逃逸之犯行雖然惡劣，惟犯
    罪後態度良好坦承犯行、被害人周世杰受傷程度輕微及被告甲○○已與被害人周
    世杰達成民事上和解賠償損害等一切情狀，量處如主文所示之刑，以示懲儆。末
    查被告甲○○未曾受有期徒刑以上刑之宣告，有臺灣高等法院檢察署刑案紀錄簡
    表一件在卷可稽，其經此次教訓自應知所警惕而無再犯之虞，本院認其前所受宣
    告之刑，以暫不執行為適當，乃併予宣告緩刑年，緩刑期內付保護管束，以啟
    自新。
據上論斷，應依刑事訴訟法第二百九十九條第一項前段，刑法第一百八十五條之四，
第七十四條第一款，第九十三條第一項，判決如主文。
本案經檢察官蔡名堯到庭執行職務
中      華      民      國    九    十    年      十      月    卅一    日
                          臺灣臺北地方法院交通法庭
                                  法  官  鍾      華
右正本證明與原本無異。
如不服本判決，應於判決送達後十日內向本院提出上訴狀(應抄附繕本)。告訴人
或被害人如對於本判決不服者，應具備理由請求檢察官上訴，其上訴期間之計算
係以檢察官收受判決正本之日期為準。
                                          書記官    黃繡琴
中      華      民      國      九十      年    十    月  三十一日
附錄本案所犯法條全文
刑法第一百八十五條之四：
駕駛動力交通工具肇事，致人死傷而逃逸者，處六月以上五年以下有期徒刑。


司法院資訊處製作；財團法人民間司法改革基金會備份。
